【裁判字號】    89,易,502
【裁判日期】    890920
【裁判案由】    竊盜
【裁判全文】
臺灣苗栗地方法院刑事判決                          八十九年度易字第五二號
    公  訴  人  臺灣苗栗地方法院檢察署檢察官
    被      告  乙○○
右列被告因竊盜案件，經檢察官提起公訴（八十九年度偵字第一四七０號），本院判
決如左：
    主  文
乙○○竊盜，累犯，處有期徒刑壹年。於刑之執行前，令入勞動場所強制工作年。
    事  實
一、乙○○前有傷害及麻藥前科，並於民國七十六年間，因竊盜等案件，經台灣新竹
    地方法院判處有期徒刑八月，緩刑三年確定；又同於八十年間，另因竊盜案件，
    經台灣新竹地方法院判處罰金四千元確定。又於八十六年間，再因竊盜案件，經
    本院判處有期徒刑六月確定；後再於八十八年間，同樣因竊盜案件，經本院判處
    有期徒刑四月確定，於八十八年十二月三十日因羈押折抵刑期執行完畢，明顯有
    犯罪習慣。詎其仍不知悛悔，基於意圖為自己不法所有之犯意，於八十九年四月
    十一日十九時三十分許，在苗栗縣通霄鎮○○路三之八號通霄撞球場外，見甲○○所有之自行車未上鎖，認有機可乘遂徒手竊取該自行車，得手後供己騎用。嗣
    於同日二十一時三十五分許，行經同鎮通南里十八鄰一０九號時，為甲○○友人
    丙○○發現，通知甲○○報警當場查獲。
二、案經苗栗縣警察局通霄分局報請台灣苗栗地方法院檢察署檢察官偵查起訴。
    理  由
一、訊據被告乙○○固坦承有騎用被害人甲○○所有之自行車，惟矢口否有竊盜之犯
    行，辯稱伊僅係借用云云。經查右揭事實，業據被害人甲○○於警訊時就失竊自
    行車情節指訴歷歷，並陳述伊並不認識被告乙○○，且被告乙○○亦未向其借用
    該自行車等情，與證人丙○○於警訊中證述情節一致，復有贓物認領保管單一紙
    在卷可佐，且被告乙○○亦於警訊及本院調查時自承其未向甲○○表示借用，且
    伊並不認識甲○○等語，甚者於本院調查時經訊問被告「何以見到證人丙○○後
    ，丙○○向其表示車是甲○○所有時，為何未立即將車還予被害人甲○○」之問
    題時，被告則沈默不語（見本院八十九年八月十八日訊問筆錄）。由此顯難認定
    被告僅係借用，而無竊盜犯意。是被告所辯顯係卸飾之詞，殊無可採，其事證明
    確，被告犯行堪予認定。
二、核被告所為係犯刑法第三百二十條第一項之普通竊盜罪。第查，被告有事實欄所
    載論罪科刑之執行情形，有台灣高等法院檢察署刑案紀錄簡覆表在卷可查，其於
    五年內再犯有期徒刑以上之本罪，為累犯，應依刑法第四十七條之規定，加重其
    刑。爰審酌被告之品行、犯罪動機、目的、手段、所生之危害，且否認犯行，顯
    無悔意等一切情狀，量處如主文所示之刑。又查被告有多次前科，並已有數次竊
    盜之刑案紀錄，其中更有竊盜案件，方於八十八年十二月三十日因羈押折抵刑期
    執行完畢，此有台灣高等法院檢署刑案紀錄簡覆表在卷足考，詎該審判程序及刑
    之執行竟對被告全然無產生任何警惕、遏阻作用，被告一再涉犯竊案，且時間相
    距不久，顯見其有犯罪之習慣，若不施以強制工作，實難矯正此惡習，為此爰依
    竊盜犯贓物犯保安處分條例之規定，諭知被告於刑之執行前，令入勞動場所強制
    工作三年。
三、據上論斷，應依刑事訴訟法第二百九十九條第一項前段，刑法第三百二十條第一
    項、第四十七條，竊盜犯贓物犯保安處分條例第三條第一項第一款、第四條、第
    五條第一項前段，罰金罰鍰提高標準條例第一條前段，判決如主文。
中      華      民      國    八十九    年九      月    二十      日
                                   臺灣苗栗地方法院刑事庭
                                       審判長法  官  周  淡  怡
                                             法  官  黃  賢  婷
                                             法  官  林  靜  雯
右正本證明與原本無異。
如不服本判決，應於判決送達後十日內向本院提出上訴狀( 應附繕本 )。
                                              書記官   李坤益
中    華    民    國            八十九    年    九    月     二十六     日
附錄：
刑法第三百二十條第一項
刑法第三百二十條
意圖為自己或第三人不法之所有，而竊取他人之動產者，為竊盜罪，處五年以下有期
徒刑、拘役或五百元以下罰金。
意圖為自己或第三人不法之利益，而竊佔他人之不動產者，依前項之規定處斷。
前二項之未遂犯罰之。


司法院資訊處製作；財團法人民間司法改革基金會備份。
